臺灣桃園地方法院刑事判決
110年度訴字第592號
公  訴  人  臺灣桃園地方檢察署檢察官    
被      告  蔣侑廷  
      （原名胡瑞峰）  


上列被告因傷害等案件，經檢察官提起公訴（109年度偵字第219
22號），本院判決如下：
    主  文
本件蔣侑廷被訴毀損部分公訴不受理。
    理  由
一、公訴意旨詳如附件之起訴書所載。
二、按告訴乃論之罪，告訴人於第一審辯論終結前得撤回其告訴
    ；告訴經撤回者，法院應諭知不受理之判決；第303條之判
    決，得不經言詞辯論為之，刑事訴訟法第238條第1項、第30
    3條第3款、第307條分別定有明文。次按刑法第354條之罪，
    須告訴乃論，刑法第357條亦有明定。　　
三、查被告蔣侑廷因涉犯刑法第354條之毀損罪及刑法第277條第
    1項之傷害罪（傷害罪部分另由本院以簡易判決處刑），經
    檢察官提起公訴，嗣被告與告訴人廖武泓就毀損部分於民國
    110年10月13日達成調解，告訴人並於被告履行調解完畢後
    具狀撤回告訴，有調解筆錄、電話查詢紀錄表及刑事撤回告
    訴狀可證（見訴卷第83-84、123-125頁），是本案毀損部分
    ，依刑事訴訟法第303條第3款規定應為不受理判決，本院爰
    依同法第307條規定，就毀損部分不經言詞辯論，逕為不受
    理判決。
四、依刑事訴訟法第303條第3款、第307條，判決如主文。
本案經檢察官林穎慶提起公訴。

中　　華　　民　　國　　111 　年　　9 　　月　　30　　日

            刑事第八庭  審判長法　官  許雅婷
　　　　　　　　　
　　　　　　　　　            法  官  郭書綺
　　　　　　　　　
　　　　　　　　　            法  官　葉作航
以上正本證明與原本無異。
如不服本判決應於收受判決後20日內向本院提出上訴書狀，並應
敘述具體理由。其未敘述上訴理由者，應於上訴期間屆滿後20日
內向本院補提理由書(均須按他造當事人之人數附繕本)「切勿逕
送上級法院」。 

　　　　　　　　　　　　　　　書記官　林希潔
　　　　　　　　　　　　　　　
中　　華　　民　　國　　111 　年　　10　　月　　1 　　日

臺灣桃園地方檢察署檢察官起訴書
                                    109年度偵字第21922號
　　被　　　告　陳靖文　男　24歲（民國00年0月00日生）
　　　　　　　　　　　　籍設臺中市○區○○○路0段0號3樓 之1
                        (另案於法務部○○○○○○○執行 中)
　　　　　　　　　　　　國民身分證統一編號：Z000000000號
                胡瑞峰　男　22歲（民國00年00月0日生）
　　　　　　　　　　　　籍設新北市○○區○○路00號5樓(新
                        北○○○○○○○○○)
　　　　　　　　　　　　國民身分證統一編號：Z000000000號
上列被告等因傷害等案件，已經偵查終結，認應提起公訴，茲將
犯罪事實及證據並所犯法條分敘如下：
　　　　犯罪事實
一、陳靖文、胡瑞峰，於民國109年3月12日22時30分，在桃園市
    ○○區○○路0段000號旁，因故而與廖武泓發生爭執，竟共同基
    於傷害之犯意聯絡，由陳靖文持酒瓶毆打廖武泓之頭部及胸
    口、胡瑞峰持鋁棒朝廖武泓身上毆打，致廖武泓受有右眉及
    頭皮開放性傷口(各約3公分長)之傷害。胡瑞峰另基於毀損
    之犯意，於上開時地持鋁棒毀損廖武泓所有之車號0000-00
    號自用小客車前、後檔玻璃、後保險桿、四面玻璃、儀表板
    、行車紀錄器及廖武泓所有之車內手機，足以生損害於廖武
    泓(陳靖文所涉毀損罪嫌，另為不起訴之處分)。
二、案經廖武泓訴由桃園市政府警察局大溪分局報告偵辦。
　　　　證據並所犯法條
一、證據清單及待證事實：
編號 證據名稱 待證事實 1 被告陳靖文於偵訊中之供述 證明被告胡瑞峰於上開時地持鋁棒毀損上開自用小客車之事實；被告陳靖文於上開時地持酒瓶毆打告訴人廖武泓之事實。 2 被告胡瑞峰於偵訊中之供述 證明被告胡瑞峰於上開時地持鋁棒傷害告訴人及毀損上開自用小客車之事實；被告陳靖文於上開時地持酒瓶毆打告訴人廖武泓之事實。 3 告訴人即證人廖武泓於警詢及偵訊中之證述 證明被告胡瑞峰於上開時地持鋁棒傷害告訴人及毀損上開自用小客車之事實；被告陳靖文於上開時地持酒瓶毆打告訴人廖武泓之事實。 4 現場照片 證明上開自用小客車毀損及地上有酒瓶碎片之事實。 5 國軍桃園總醫院附設民眾診療服務處109年3月12日診斷證明書(編號：000000000號) 證明告訴人受有上開傷害之事實。 
二、核被告陳靖文、胡瑞峰所為，均係犯刑法第277條第1項之傷
    害罪嫌。被告胡瑞峰所為，係犯刑法第354條之毀損罪嫌。
    被告陳靖文、胡瑞峰就上開傷害犯行有犯意聯絡及行為分擔
    ，請論以共同正犯。被告胡瑞峰所犯傷害及毀損犯行間，罪
    名有異，行為互殊，請分論併罰。
三、至告訴及報告意旨認被告陳靖文、胡瑞峰上開傷害行為另涉
    犯刑法第271條第2項、第1項之殺人未遂罪嫌，惟按犯罪事
    實應依證據認定之，無證據不得認定犯罪事實，刑事訴訟法
    第154條第2項定有明文。次按認定不利於被告之事實，須依
    積極證據，苟積極證據不足為不利於被告事實之認定時，即
    應為有利於被告之認定。又告訴人之告訴，係以使被告受刑
    事訴追為目的，是其陳述是否與事實相符，仍應調查其他證
    據以資審認，最高法院30年上字第816號、52年台上字第130
    0號判例足資參照。再按殺人未遂罪與傷害罪之區分，係以
    行為人在下手加害時有無死亡之預見為斷，至受傷處所是否
    致命部位及傷痕之多寡，輕重如何，僅足供認定有無殺意之
    參考，不得作為區分之絕對標準，最高法院19年上字第718
    號判例意旨可資參照，故須於實施殺害時，即具有使被害人
    喪失生命之故意，始足當之，倘缺乏此種故意，而其目的僅
    在於使被人受傷者，縱傷害之部位係在頭部等致命之處，亦
    只與傷害罪之規定相當，要難遽以殺人未遂罪論處。次查，
    告訴人所受傷害，雖及於頭部處，惟傷勢程度在客觀上未有
    達危及性命之程度，且告訴人於警詢中雖指稱：伊要對被告
    陳靖文、胡瑞峰提起殺人未遂告訴等語，但被告陳靖文、胡
    瑞峰否認上情，且此部分除告訴人之指述外，並無其他證據
    可資佐證，自難認被告陳靖文、胡瑞峰有何置告訴人於死地
    之犯意，核與刑法殺人未遂罪之構成要件未合，然此部分如
    成立犯罪，與前揭起訴部分之社會基本事實同一，爰不另為
    不起訴處分，併此敘明。
四、依刑事訴訟法第251條第1項提起公訴。
　　此　致
臺灣桃園地方法院
中　　華　　民　　國　 109　　年　　11　　月　　24　　日
　　　　　　　　　　　　　　　檢　察　官　林穎慶
本件證明與原本無異
中　　華　　民　　國　 109　　年　　12　　月　　3 　　日
                              書  記  官  曾意鈞
所犯法條：
中華民國刑法第277條（普通傷害罪）
傷害人之身體或健康者，處 3 年以下有期徒刑、拘役或 1 千元
以下罰金。
犯前項之罪因而致人於死者，處無期徒刑或 7 年以上有期徒刑
；致重傷者，處 3 年以上 10 年以下有期徒刑。
中華民國刑法第354條（毀損器物罪）
毀棄、損壞前二條以外之他人之物或致令不堪用，足以生損害於
公眾或他人者，處 2 年以下有期徒刑、拘役或 5 百元以下罰金
。